臺灣高等法院刑事裁定　　　　　　　　 96年度毒抗字第414號
抗　告　人
即　被　告　甲○○
　　　　　　　　　　（現於臺灣桃園看守所附設勒戒處所觀察
上列抗告人即被告因違反毒品危害防制條例案件，不服臺灣桃園
地方法院中華民國九十六年十月五日所為裁定（九十六年度毒聲
字第一二四六號），提起抗告，本院裁定如下：
    主  文
抗告駁回。
    理  由
一、原裁定略以：被告甲○○於民國九十六年二月十五日晚上十
    時十五分為警採尿前二十六小時、九十六小時內某時，在不
    詳地點施用第一級毒品海洛因、第二級毒品安非他命，前經
    裁定令入臺灣桃園看守所附設觀察勒戒所執行觀察、勒戒後
    ，認有繼續施用毒品之傾向，經檢察官聲請裁定令入戒治處
    所施以強制戒治，於法核無不合，依毒品危害防制條例第二
    十條第二項規定，裁定被告甲○○令入戒治處所施以強制戒
    治，其期間為六個月以上，至無繼續強制戒治之必要為止，
    但最長不得逾一年。
二、抗告意旨略以：被告甲○○在觀察勒戒處所已屆滿二月，期
    間痛定思痛，業已悔悟，確實戒絕毒品；被告家中尚有配偶
    及二名稚齡小孩，亟賴被告工作以負擔家計，爰請求免於強
    制戒治云云。
三、按犯毒品危害防制條例第十條之罪者，檢察官應聲請法院裁
    定，令被告入勒戒處所觀察、勒戒，其期間不得逾二月。觀
    察、勒戒後，檢察官依據勒戒處所之陳報，認受觀察、勒戒
    人無繼續施用毒品傾向者，應即釋放，並為不起訴之處分；
    認受觀察、勒戒人有繼續施用毒品傾向者，檢察官應聲請法
    院裁定令入戒治處所強制戒治，其期間為六個月以上，至無
    繼續強制戒治之必要為止；但最長不得逾一年，毒品危害防
    制條例第二十條第一項、第二項定有明文。
四、本院查：
    （一）抗告人即被告甲○○前於九十六年二月十五日晚上十
          時五十分為警採尿前二十六小時、九十六小時內某時
          ，在不詳地點，施用毒品海洛因、安非他命案件，經
          原審依據臺灣檢驗科技股份有限公司之驗尿報告（見
          九十六年度毒偵字第一四四九號卷第三十四頁），於
          九十六年五月十八日以九十六年度毒聲字第五七六號
          裁定觀察勒戒，並於九十六年八月十六日令入臺灣桃
          園看守所附設觀察勒戒所執行觀察、勒戒後，認有繼
          續施用毒品之傾向，檢察官聲請原審法院裁定令入戒
          治處所施以強制戒治，依上開規定裁定被告甲○○令
          入戒治處所施以強制戒治，其期間為六個月以上，至
          無繼續強制戒治之必要為止，但最長不得逾一年，有
          上開卷證資料可稽，經查核無不合。
　　（二）本件被告因施用第一級毒品海洛因、第二級毒品安非
  　　　　他命，經原審裁定送勒戒處所觀察、勒戒，於執行觀
　　　　　察、勒戒期間，由臺灣桃園看守所附設勒戒處所之醫
　　　　　師評定，認其雖無相關司法紀錄，人格特質評定為零
　　　　　分；但在臨床徵候上有戒斷症狀、兼多重藥物使用，
　　　　　並採注射之施用方式，使用期間介於一個月至一年之
  　　　　間，且情緒態度不良，在臨床徵候部分評定為五十五
    　　　分；另其相關環境因素中，社會功能不良，經評定為
　　　　　五分，合計總分仍達六十分，因而判定被告屬多重毒
  　　　　品成癮，戒治決心不足，易再犯，認被告有繼續施用
　　　　　毒品之傾向，此有臺灣桃園看守所九十六年九月二十
  　　　　八日桃所衛字第０九六一三０五一０二－五號函所附
    　　　有無繼續施用毒品傾向證明書、有無繼續施用毒品傾
　　　　　向評估標準記錄表各一紙在卷可稽（見同上偵卷第六
  　　　　十六、六十七、六十八頁），堪認被告確有繼續施用
　　　    毒品之傾向。
　　（三）被告雖執前詞抗告，但上開量表之評定基準多數係客
　　　　　觀之標準，而本院核閱相關卷證，認前開判斷基礎業
          已審酌受處分人之各項因素，被告所執家庭經濟因素
  　　　　，與被告有無繼續施用毒品之傾向判斷無涉，不足為
　　　　　其有利之認定。
五、綜上所述，本件被告甲○○既經醫師研判其有繼續施用毒品
    之傾向，有卷存「有無繼續施用毒品傾向證明書」可稽，則
　  被告自有應令入戒治處所施以強制戒治之必要，上開所述家
    庭事由，縱屬實情，亦無從解免其依法應受強制戒治之處分
    ，是本件抗告為無理由，應予駁回。
據上論斷，依刑事訴訟法第四百十二條裁定如主文。
中　　華　　民　　國　　96　　年　　11　　月　　8 　　日
　　　　　　　　　刑事第四庭　審判長法　官  蔡秀雄
　　　　　　　　　　　　　　　　　  法　官  陳國文
　　　　　　　　　　　　　　　　　  法　官  鄭水銓
以上正本證明與原本無異。
本裁定不得再抗告。
                                    書記官  劉貞達
中　　華　　民　　國　　96　　年　　11　　月　　8 　　日
